【裁判字號】    98,上易,476
【裁判日期】    980227
【裁判案由】    竊盜
【裁判全文】
臺灣高等法院刑事判決                 98年度上易字第476號
上  訴  人
即  被  告  乙○○
                    （另案於臺灣桃園監獄執行）
上列上訴人因竊盜案件，不服臺灣桃園地方法院97年度易字第10
58號，中華民國97年12月16日第一審判決（起訴案號：臺灣桃園
地方法院檢察署97年度偵字第 21645號），提起上訴，本院判決
如下：
    主  文
上訴駁回。
    理  由
一、按不服地方法院之第一審判決而上訴者，應向管轄第二審之
    高等法院為之。上訴書狀應敘述具體理由。第二審法院認為
    上訴書狀未敘述理由或上訴有第 362條前段之情形者，應以
    判決駁回之。刑事訴訟法第361條第1項、第2項、第367條前
    段，分別定有明文。所謂具體理由，必係依據卷內既有訴訟
    資料或提出新事證，指摘或表明第一審判決有何採證認事、
    用法或量刑等足以影響判決本旨之不當或違法，而構成應予
    撤銷之具體事由，始克當之（例如：依憑證據法則具體指出
    所採證據何以不具證據能力，或依憑卷證資料，明確指出所
    為證據證明力之判斷如何違背經驗、論理法則）；倘僅泛言
    原判決認定事實錯誤、違背法令、量刑失之過重或輕縱，而
    未依上揭意旨指出具體事由，或形式上雖已指出具體事由，
    然該事由縱使屬實，亦不足以認為原判決有何不當或違法者
    （例如：對不具有調查必要性之證據，法院未依聲請調查亦
    未說明理由，或援用證據不當，但除去該證據仍應為同一事
    實之認定），皆難謂係具體理由，俾與第二審上訴制度旨在
    請求第二審法院撤銷、變更第一審不當或違法之判決，以實
    現個案救濟之立法目的相契合，並節制濫行上訴（最高法院
    97年度台上字第 892號判決參照）。是倘上訴人之上訴書狀
    所敘述上訴理由，形式上雖已指出具體事由，然該事由縱使
    屬實，亦不足以認為原判決有何不當或違法者，即與未敘述
    具體理由無異，所為上訴，即不符合上訴之法定要件。
二、一般而言，行為人各次竊盜之行為，均係為滿足取得財物之
    需求，於滿足後，該次行為即已完成，是各次均為各自獨立
    之行為，各具獨立性，其前後次竊盜行為間，無密切不可分
    之關係，應各自獨立構成同一竊盜罪責。因此，就刑法修正
    施行後多次竊盜之犯行，除認合於接續犯、繼續犯、集合犯
    等實質上一罪關係而以一罪論處外，應採一罪一罰原則，而
    予分論併罰，始符合立法本旨。而刑法上之接續犯，係指以
    單一行為，經數個階段，持續侵害同一法益而言。如數行為
    於同時同地或密切接近之時地實施，侵害同一之法益，各行
    為之獨立性極為薄弱，依一般社會健全觀念，在時間差距上
    ，難以強行分開，在刑法評價上，以視為數個舉動之接續施
    行，合為包括之一行為予以評價，較為合理，始可認為接續
    犯，而為包括之一罪。
三、本件上訴人即被告乙○○不服原審判決，提起上訴，上訴狀
    理由略以：被告犯本件係以單一行為之數個舉動接續進行，
    以實現一個犯罪構成要件，侵害同一法益，客觀上應認係實
    行一個犯罪行為，而屬一罪；又被告患有憂鬱症，犯後始終
    坦承犯行，請念及被告一時糊塗、有病在身，所犯情節亦非
    重大，予以重責輕判云云。然查，原審以被告分別於民國97
    年6月27日凌晨1時許，竊取被害人丁○○所有車號SL6-300
    號之輕型機車；於同日凌晨2時15分許，侵入被害人丙○○
    住宅，竊取丙○○所有車號7G-6673號自用小客車之汽車鑰
    匙2支（含遙控器1個），並持該車遙控器於屋外道路按捺，
    進而竊取該自小客車（此部分認屬接續犯而論以一罪）；於
    97年10月5 日晚間11時30分許，竊取被害人甲○○所有車號
    BKK-493號之重型機車；於97年10月6日凌晨零時許，侵入被
    害人戊○○住宅，竊取戊○○所有之行動電話1支、珍珠手
    環1個、現金新臺幣829元等情，業據被告於原審自白，復有
    證人即被害人於警詢之證詞，並有桃園縣政府警察局車輛尋
    獲電腦輸入單、贓物認領保管單及扣案鑰匙可佐，而認定被
    告犯2次普通竊盜犯行、2次於夜間侵入住宅竊盜犯行，其犯
    意各別，應予分論併罰，並以被告為累犯，加重其刑，另審
    酌其犯罪之動機、目的、手段、所生危害及犯後坦承犯行等
    一切情狀，分別量處有期徒刑4月、8月、4月、8月，並定應
    執行有期徒刑1年10月，原審判決認事、用法尚無不當，量
    刑亦無過重情形。被告以其犯行係屬接續犯，請求論以一罪
    ，從輕量刑，惟本件被告2次普通竊盜、2次夜間侵入住宅竊
    盜之犯行，係各自獨立，偷竊時間不同，行竊地點有別，並
    無密切不可分之關係，自不合接續犯之構成要件。被告提起
    上訴，對於原判決並未能具體指摘原判決關於認定事實、適
    用法律及量刑，有何違法或不當之處，依前揭說明，本件上
    訴不合上訴之法定要件，應予駁回，並不經言詞辯論為之。
據上論斷，應依刑事訴訟法第367條前段、第372條，判決如主文
。
中    華    民    國    98    年    2     月    27    日
                  刑事第十三庭  審判長法  官 曾德水
                                      法  官 陳恆寬
                                      法  官 趙文卿
以上正本證明與原本無異。
不得上訴。
                                      書記官 葉金發
中    華    民    國    98    年    3     月    2     日
附錄：本案論罪科刑法條全文
中華民國刑法第320條
意圖為自己或第三人不法之所有，而竊取他人之動產者，為竊盜
罪，處5年以下有期徒刑、拘役或5百元以下罰金。
中華民國刑法第321條
犯竊盜罪而有左列情形之一者，處6月以上、5年以下有期徒刑：
一  於夜間侵入住宅或有人居住之建築物、船艦或隱匿其內而犯
    之者。


司法院資訊處製作；財團法人民間司法改革基金會備份。
